【裁判字號】    98,訴,83
【裁判日期】    980819
【裁判案由】    毀壞建築物罪
【裁判全文】
臺灣士林地方法院刑事判決                98年度訴字第83號
公  訴  人  臺灣士林地方法院檢察署檢察官
被      告  辛○○
選任辯護人  匡乃俊律師
被      告  壬○○
選任辯護人  鍾周亮律師
上列被告等因毀壞建築物罪案件，經檢察官提起公訴（97年度偵
字第1583號），本院判決如下：
    主  文
辛○○犯如附表一所示各罪，各處如附表一所示之刑。應執行有
期徒刑貳年。
壬○○無罪。
    事  實
一、緣坐落臺北市○○區○○段1 小段24-1地號土地（下簡稱24
    -1地號土地）為壬○○、鄭錦鳳等人共有，同段24地號土地
    （下簡稱24地號土地）則為裴蔡娟、陳蔡麗等人共有，而門
    牌號碼臺北市○○區○○路4 段258 號、同段260 號（下簡
    稱260 號建物）、同段262 號、同段266 巷3 號、同段266
    巷7 號等建物均坐落於24-1地號土地上，門牌號碼同段266
    巷1 號建物（下簡稱266 巷1 號建物）則分別坐落前開2 筆
    土地，其中門牌號碼臺北市○○區○○路4 段260 號建物為
    癸○○、傅台生共有，同段266 巷1 號建物則為戊○○、丁○○、丙○○共有（詳如附表2 、3 所示），茲因前開建物
    所有人長期主張有不定期租賃關係而占用前開24地號、24-1
    地號土地，其中24-1地號地主之壬○○、鄭錦鳳因欲與建商
    即翔馨建設股份有限公司（保證人為金陵建設股份有限公司
    ，2 公司之負責人均為翁登財）在前開土地上合蓋建物，故
    於民國（下同）95年12月30日、96年1 月19日起委託辛○○
    與前開建物共有人或使用人洽商合法解決搬遷拆除事宜。
二、辛○○明知附表1 所示之建物分別為丁○○、戊○○、丙○○共有以及癸○○、傅台生共有，竟因多次與丁○○、癸○○等共有人洽商搬遷拆除建物未果，為求能達成前開建物拆
    遷之目的，以早日獲得地主壬○○等人同意給付之前開建物
    拆遷費預算新臺幣（下同）3 千6 百萬元（扣除實際給付費
    用外其餘歸辛○○取得）以及事成後獲得建商、地主間有關
    前開土地買賣價額百分之1 之佣金，竟分別基於毀壞他人建
    築物之犯意，先後為下列犯行：
  (一)於96年4 月29日日間，聘僱不知情之真實姓名年籍不詳之拆
    除工人，以不詳方式，著手毀壞當時由戊○○之妻簡美麗借
    予甲○○居住之266 巷1 號建物之廚房屋頂及部分牆壁（約
    寬66公分），嗣因不詳原因而中止，以致未得逞。
  (二)又另行起意，於96年8 月1 日上午11時許，聘僱不知情之庚○○、劉頂立（2 人均另為不起訴處分）駕駛怪手及維持現
    場秩序、指示拆除工程，毀壞癸○○、傅台生共有之260 號
    建物之主要結構，只餘部分廚房之一面牆壁及殘留屋頂，業
    已完全喪失房屋應有之效用及功能。
  (三)復另行起意，於96年8 月3 日下午3 時許，聘僱不知情之庚○○、劉頂立（另為不起訴處分）駕駛怪手及維持現場秩序
    、指示拆除工程，毀壞戊○○、丁○○及丙○○共有之266
    巷1 號建物，完全喪失房屋應有之效用及功能。
  (四)嗣於96年8 月1 日、8 月3 日，癸○○接獲鄰居通報趕往現
    場查看並報警處理，當場查獲庚○○、劉頂立等人循線查獲
    上情。
三、案經丁○○、戊○○、丙○○及癸○○訴由臺北市政府警察
    局士林分局報告臺灣士林地方法院檢察署檢察官偵查起訴。
    理  由
壹、程序方面
一、按92年2 月6 日修正公布前刑事訴訟法第155 條第2 項固有
    規定「或與認定事實不符之證據，不得作為判斷之依據」，
    然「與認定事實不符」之證據，究竟是證據能力抑或證明力
    之問題，涵義不明，為杜疑義，故予以刪除（92年2 月6 日
    刑事訴訟法修正理由參照），惟由刑事訴訟法第166 條之7
    第2 項第1 款「與本案及詰問所顯現之事項無關者，不得詰
    問」及同法第163 條之2 第2 項第2 款「與待證事實無重要
    關係者，無調查證據之必要」等規定可知，若證據與待證事
    實間，風馬牛不相及，顯無重要關連性時，自無證據能力可
    言。所謂與待證事項無重要關連性，應以證據與待證事實之
    主要事實與其附隨事實間是否具有明顯、毫無關連性以為判
    斷。若非明顯、毫無關連性者，除非有其他排除證據能力之
    特別規定外，自得採為認定犯罪事實所憑之證據，而屬證據
    證明力之層次（最高法院28年上字第3467號、29年上字第31
    05號、71年臺上字第4022號判決要旨參照）。準此，被告辯
    護人主張公訴人所舉證據清單臚列之證據均與證明被告所涉
    犯罪無關連性而無證據能力。然查公訴人係以被告辛○○毀
    壞坐落於被告壬○○與其他共有人共有之24-1地號土地上如
    附表1 所示之房屋，並臚列起訴書證據清單之證據以為證明
    ，而證據清單編號1 、4 被告壬○○之供述內容及證人鄭錦
    鳳之證述係關於壬○○、鄭錦鳳乃24 -1 地號土地之共有人
    並委託被告辛○○處理24-1地號土地上建物拆遷事宜，所為
    供述自與本案待證事項客觀上有明顯之關連性。證據清單編
    號2 被告辛○○之供述係有關受被告壬○○及土地共有人鄭
    錦鳳委託處理24-1地號土地上建物拆遷事宜，並聘僱工人進
    行拆除清理工程，所為供述內容亦與本案待證事項客觀上有
    明顯之關連性。證據清單編號3 、5 告訴人丁○○、戊○○
    、丙○○及癸○○之指訴均係關於附表2 所示建物毀壞情形
    ，自與本案待證事項客觀上有明顯之關連性。證據清單編號
    5 、6 、7 、8 證人甲○○、毋寶珠、郭聿羚、顏麗琴之證
    述均係有關發現附表2 所示建築物毀壞情形或過程，當屬與
    本案待證事項有明顯之關連性。證據清單編號9 、10、11證
    人庚○○、劉頂立、子○○之證述係關於依被告辛○○之指
    示拆除24 -1 地號等土地上建物情形，亦與本案待證事項有
    明顯之關連性。證據清單編號12、13、14、15之證據均係員
    警受理報案前往本案建物毀壞地點所為處理情形，自與本案
    待證事項有明顯之關連性。證據清單編號16、18、19、20、
    21、22、23之證據均係關於附表2 所示建物毀壞前後之情形
    ，當與本案待證事項有明顯之關連性。證據清單編號17之證
    據則係關於附表2 所示建物毀壞前所張貼之公告，亦與本案
    待證事項有明顯之關連性。承上所述，公訴人證據清單所列
    之證據與本案待證事實間並無客觀上明顯、毫無關連性之情
    ，被告辯護人一再以此爭執無證據能力，顯有誤會，合先敘
    明。
二、次按被告以外之人於審判外之陳述，雖不符前4 條之規定，
    而經當事人於審判程序同意作為證據，法院審酌該言詞陳述
    或書面陳述作成時之情況，認為適當者，亦得為證據。當事
    人、代理人或辯護人於法院調查證據時，知有第159 條第1
    項不得為證據之情形，而未於言詞辯論終結前聲明異議者，
    視為有前項之同意，刑事訴訟法第159 條之5 定有明文。查
    證人壬○○、辛○○於警偵訊所為之供述，對於其本身以外
    之共同被告而言，均屬被告以外之人於審判外所為之陳述，
    另證人丁○○、丙○○、癸○○、鄭錦鳳、甲○○、毋寶珠
    、郭聿羚、顏麗琴、庚○○、劉頂立、子○○、潘昇達、蕭
    睦儒、劉威廷、劉文正、李懿訓、洪肇春、曾世宏於警偵訊
    所為之證述，亦屬被告以外之人於審判外所為之陳述，然前
    開證人於警偵訊所為之證述，業據檢察官、被告2 人及辯護
    人於本院98年6 月3 日準備程序時當庭表示不爭執證據能力
    ，並於本院98年7 月23日審理期日進行調查證據時未對證據
    能力聲明異議，而本院考量前開證人於警偵訊證述時均有全
    程錄音，所述亦屬其等親身經驗之事，與本案待證事項有明
    顯之關連性，已見前述，因此，認前開證人於警偵訊證述之
    內容亦得為證據，均合先敘明。
貳、被告辛○○有罪部分
一、得心證之理由
  (一)訊據被告辛○○固坦承受24-1地號土地地主壬○○、鄭錦鳳
    以及24地號土地地主之委託處理坐落前開土地上之建物搬遷
    拆除事宜，但否認有何毀壞260 號及266 巷1 號建物之犯行
    ，並辯稱：均係與前開土地上之建物所有人或使用人達成和
    解同意搬遷拆除後甫僱工進行拆除，其中於96年7 月12日拆
    除同段258 號上立汽車行時，有過失毀損260 號建物旁之圍
    牆，業已僱工回復原狀，至於260 號、266 巷1 號建物遭拆
    除時均未在場，僱工進行拆除時均有指明拆除之門牌號碼，
    其中有聘僱子○○、胡聖鑫（又名胡宸賓、綽號「阿賓」）
    」進行拆除，子○○有無拆除錯誤，並不知情云云。
  (二)惟據證人即266巷1號建物之實際使用人甲○○於偵查時證稱
    ：96年農曆年間，被告辛○○曾告知我們違法占用土地，要
    我們搬遷，我請他去找屋主簡美麗談，之後陸陸續續又找人
    來叫我們搬遷，96年4月29日就僱工將房屋屋頂挖了1個洞，
    之後我們就搬走了，我於96年5月12日回到現場拍照時等語
    明確，復於本院審理時證稱：96年過年期間有一些小混混，
    一天到晚來家裡按電鈴說我們佔用別人的地，其中辛○○來
    了3、4次，有交付名片給我並說我們占用別人土地，要在過
    年前搬走，我告訴他是同學借住的，我有提供96年4月9日之
    錄影翻拍照片及96年4月21日、5月12日現場照片可供比對，
    之後於96年4、5月間我們就搬走，在我全部搬走之前，建物
    的廚房抽油煙機及瓦斯爐上方之屋頂及接連牆壁部分於96年
    4 月29日被挖了一個大洞約寬66公分，屋頂塌下來，看起來
    是怪手挖的，被破壞的時候我沒有在場，我是當天回家才看
    到，被拆當時266巷3號建物尚未拆除，與266巷3號建物之共
    同壁係在266巷1號建物2樓閣樓及出入大門處之牆壁，而非
    在廚房之牆壁，和我廚房相鄰之建物（即檳榔攤）係在96年
    4 月初遭拆除時，266巷1號建物未受損，96年5月12日我有
    回到現場，怪手及司機都在場，當時266巷1號建物之客廳、
    其他房間及2樓閣樓均未被破壞，建物之大門旁圍有鐵片，
    我在96年4月20日有收到小混混拿來的25萬元現金充當緊急
    搬遷費，要我1星期內搬遷，但我未同意可拆除建物，因非
    建物所有人等語明確，前後2次證述內容均屬一致，亦與其
    所提供之96年4月9日錄影翻拍照片（內有被告辛○○及證人
    之夫）、96年4月21日、5月12日之現場照片及當庭繪製之現
    場圖相符（偵查卷(二)第210-212、232-236頁、本院卷(二)第
    169-170頁），另與被告辛○○所庭呈之現場圖上文字記載
    「給付轉租戶白小姐30萬元」大致相符（本院審訴卷證據8
    ），堪以信實。
  (三)另質之證人即266 巷1 號建物共有人之一戊○○之妻簡美麗
    於偵查中證稱：我人不在臺灣，故將建物借予甲○○居住，
    96年過年期間，被告辛○○有跟我聯絡，96年4 月29日當天
    ，辛○○找其他在那邊的人簽讓渡書，有人去報警，警察離
    開後，下午5 時許，辛○○就叫人將266 巷1 號建物屋頂挖
    個洞，96年5 月12日在到現場時，發現一臺推土機在現場，
    即由甲○○拍照等語明確，核與證人甲○○所述亦屬相合。
  (四)再參以被告辛○○自承確曾與甲○○、簡美麗等人洽商，亦
    委託案外人胡聖鑫處理，胡聖鑫於96年4 月15日請款30萬元
    等語，可證被告辛○○確有積極處理266 巷1 號建物搬遷拆
    除事宜之動機及行為，然被告辛○○乃受託處理者，若非經
    其同意及指示，焉有人會自動為其處理地上建物拆除事宜之
    理。復佐以被告辛○○自承有拆除262 號建物（即檳榔攤部
    分）之建物，然觀之被告壬○○庭呈被告辛○○與262 號建
    物所有人陳柏穎之和解協議書上明確記載「262 號建物係於
    96年4 月9 日下午遭被告辛○○在未告知下，強制搗毀方式
    全部拆除毀壞，而遭陳柏穎報警，雙方於96年4 月13日達成
    和解，同意賠償160 萬元並同意撤回相關告訴」等語（本院
    卷(二)第189 頁），可證與266 巷1 號建物相鄰之262 號建物
    甫於96年4 月9 日遭被告辛○○違法拆除毀壞無訛，因此，
    被告辛○○辯稱其僅僱工於96年5 月12日、96年6 月中旬、
    96年8 月3 日、96年10月2 日，前往現場4 次拆除建物，當
    場均經建物共有人或使用人同意始拆除云云，顯與事實不符
    ，益徵證人甲○○、簡美麗前開證述較為可採。另輔以證人
    甲○○證稱262 號建物拆除時，266 巷1 號建物並無任何損
    壞，266 巷3 號建物當時亦未拆除（實際拆除時間為96年8
    月3 日），復為被告辛○○亦坦承係於96年8 月3 日甫拆除
    266 巷3 號建物，因此，266 巷1 號建物之屋頂不可能因26
    6 巷3 號建物拆除時，因共同壁關係以致屋頂塌陷。另由現
    場照片觀之，266 巷1 號建物屋頂確係因遭機具以外力方式
    挖損無疑，當無因證人甲○○搬遷之故屋頂自行塌陷之可能
    ，從而，被告辛○○前開辯稱均無足採信，266 巷1 號建物
    屋頂確係由被告辛○○故意毀壞無訛。
  (五)另稽之被告壬○○與被告辛○○96年3 月22日所簽立之同意
    書（本院卷(二)第187-188 頁），其中編列拆除262 號建物之
    預算為300 萬元，被告辛○○實際支付予262 號建物所有人
    陳柏穎之費用為160 萬元，已見前述，復徵之被告辛○○庭
    呈之前開現場圖上記載另支付檳榔攤使用人80萬元，倘若屬
    實，可證被告辛○○實際上僅支付240 萬元，卻可向被告壬○○等地主及建商處取得300 萬元之利益，再由依前開同意
    書編列266 巷1 號建物之預算600 萬元，而被告辛○○僅實
    際支付30萬元或25萬元作為證人甲○○之搬遷費及斡旋人費
    用，又地上排除費用高達1 千萬元，足資推論被告辛○○與
    地上建物所有人或使用人洽商未果時，為早日取得前開利益
    ，自有毀壞地上建物之動機至為灼然。雖被告辛○○辯稱：
    266 巷1 號建物所有人未依法繳納地租，然此乃建物所占用
    基地之地主得否依法終止兩造間土地不定期租賃契約之依據
    ，仍應依法定程序終止契約後，甫有訴請建物所有人拆屋還
    地之合法權利，而非因建物所有人有違約未納租金即可任意
    拆除建物之理，是以，被告辛○○此部分抗辯亦委無足採。
  (六)查證人癸○○於本院審理時亦證稱：96年1 月辛○○和一位
    職員及我和我先生在中山北路五段麥當勞地下室談拆屋還地
    的事情，辛○○都有拿壬○○的授權書給我看，麥當勞這次
    也沒有談成，之後於96年3 月28日在建物門口就有以地主名
    義張貼之公告，96年8 月1 日早上11點多，我的鄰居毋寶珠
    打電話跟我說，260 號建物被鏟掉了，我就坐計程車趕到現
    場，到現場的時候我的房子只剩下一部分的廚房，我到場時
    怪手司機還在場，260 號建物共計約43.3坪，房子約20幾坪
    ，樓下有5 間房間及1 個客廳，樓上1 間房間，四周都有圍
    牆，96年7 月12日曾遭拆除圍牆，當時建物房間、客廳、廚
    房均未受損，96年8 月1 日只剩下廚房一半沒有被破壞之外
    ，其餘的客廳、房間都已經被鏟平等語，核與其於96年8 月
    1 日報警時以及97年1 月25日偵查中所為之證述相符，並有
    公告、現場照片、受損清單等證據資料（他字2926號卷第22
    、28、31、36-39 頁）可資相佐。
  (七)又質之證人毋寶珠97年8 月13日偵查中證稱：因為我住在對
    面，若有人出入，我會看到，96年8 月1 日我看到2 個人開
    癸○○的房門進入，當天快11點，我看到怪手開過來，不久
    就看到怪手把癸○○的房子拆毀了，我怕裡面有人受傷，趕
    緊打電話給癸○○去處理，癸○○有到場，當天來了2 部卡
    車、2 部怪手，他們把東西破壞後，直接用卡車載走等語，
    亦與證人癸○○證述內容相符。此外，證人即260 號建物房
    客乙○○於本院證稱：我自95年的暑假到96年8 月底承租26
    0 號建物房間，該建物係於是96年8 月1 日被拆除，因為當
    天早上8 點多我一樣到學校去，到了早上11點多，房東癸○○聯絡我趕快回租屋處，因為房子已經被拆掉，我回去後發
    現租屋處已經被剷平，房東在那邊等我，我們就在那裡討論
    後續的事情，當天我外出除了隨身包包、身上的衣服、鞋子
    、摩托車外，其餘個人財產都放在屋內，裡面有我的電腦、
    個人的衣物、唸書的資料、書本等，回去時房屋已經都被剷
    平，上面都是磚瓦，我沒有辦法靠近，在此之前曾聽房客郭
    聿羚提過有人來看房子，後來96年3 月28日房子大門上就被
    貼了房子要被收回的公告，請居住在內的人搬遷，後來四月
    我返鄉回來，隔壁262 號的檳榔攤就已經被整個剷平，96
    年5 、6 月間又發生有幾名男子過來表明與地主有關要進入
    看房子，並要我們趕緊搬遷，這次我有在場，96年6 、7 月
    間258 號車行也被拆除，車行跟我們隔一個圍牆也被拆掉，
    導致我的房間暴露在外，96年8 月1 日我回去時從正面看是
    已經全部剷平，因為磚瓦堆在地面上高聳起來我沒有辦法看
    到後面的情況，我也沒有到後面去所以我不知道廚房的狀況
    等語明確，並有當庭繪製現場圖在卷可參（本院卷(二)第59
    頁），又證人即房客己○○於本院亦證稱：我約自96年2 月
    間向癸○○承租260 號建物內房間，96年8 月1 日我早上出
    門還好好的，結果我晚上7 、8 點下班回家的時候房子就不
    見了，我還以為走錯路，房子被拆掉變成平地，只見一片廢
    墟，我打電話給傅小姐我才知道房子被拆了，當天出門時我
    除了身上穿的以外，其他東西都在房子裡面，之前我有看到
    一張限期搬走的公告，上立汽車行比我們早拆掉，後來我們
    又蓋起圍牆，96年8 月1 日圍牆也被拆掉等語明確，並有當
    庭繪製之現場圖（本院卷(二)第60-61 頁）在卷可參，交互參
    酌證人癸○○、毋寶珠、乙○○、己○○之證述可證260 號
    建物確於96年8 月1 日上午11時許，遭以怪手等重型機具毀
    壞房屋之客廳、房間、三面以上牆壁等主要結構，僅餘部分
    廚房牆壁及屋頂甚明。
  (八)而考之證人即現場駕駛怪手拆除建物之工人庚○○於本院證
    稱：係受劉頂立指派至現場，拆除前一天都有到現場查看，
    當場都有看到辛○○跟我說隔天要拆除的範圍，劉頂立不在
    場，但有告知辛○○會在場等候，隔天上午到場時，現場只
    有劉頂立在場維持秩序，劉頂立亦知悉施工範圍，拆除時亦
    在現場與劉頂立溝通拆除範圍，第二次到現場是96年8 月3
    日當時260 號建物已經被拆除了等語，並繪製現場圖（本院
    卷(二)第62頁），證人劉頂立亦於本院審理時證稱：我受辛○○聘僱到現場拆過3 次建物，每次都只拆1 天，在拆的當天
    辛○○有帶我去看，第一次是拆轉角的貨運行，第二次拆賣
    汽車的來我也有問辛○○，他說處理好了，第三次轉角那間
    二樓那個差了10萬塊，他說停止不能拆，他說差10萬塊，我
    就打電話叫辛○○趕快帶錢來，辛○○帶錢來就處理好了，
    十點多就拆了，第2 次拆汽車修理場是找庚○○進行拆除，
    拆除範圍可能是辛○○先告訴我，我再告訴庚○○，他不小
    心拆到隔壁的圍牆，第3 次要拆除之範圍也是辛○○告訴我
    的，在前一天辛○○有電話告知說後面的房子有講好，要拆
    3 戶，有告訴我門牌號碼幾號，分別是轉角1 戶（即266 巷
    7 號許合繼承人許宗城使用）、停車場（上立汽車行承租使
    用）及停車場旁邊1 戶（即266 巷3 號李陳免繼承人使用）
    ，當時告知拆除範圍時辛○○手上有拿現場圖，但是沒有拿
    給我，第3 次拆除時（96年8 月3 日）下午4 時許有去警局
    製作筆錄，當時260 號建物好像全部倒了，我不認識子○○
    等語，並有繪製之現場圖在卷可按（本院卷(二)第63頁），核
    與96年8 月3 日現場司機所提出之聯絡人「張先生」聯絡電
    話與被告辛○○相同，被告辛○○亦於96年8 月4 日經警聯
    繫到場製作筆錄等證據資料（他字第2926號卷第28、30頁）
    相符，可徵被告辛○○於案發當時確實有聘僱拆除工人劉頂
    立、庚○○等人多次到場進行建物拆除工程，並指揮拆除之
    範圍無訛。甚而證人子○○於本院同證稱：96年10月2 日、
    5 日至現場清理廢棄物時，亦係受被告辛○○聘僱，其餘期
    間均未曾到過現場等語明確，易言之，本件案發後被告辛○○持續聘僱工人到場處理拆除建物後之廢棄物事宜。
  (九)另佐以證人即承租260 號建物之房客郭聿羚亦於偵查中證稱
    ：我於95年8 月1 日承租到96年6 月29日左右，因為96年3
    月間有3名男子說受地主委託要來看房子，之後又在房子外
    面貼96年3月28日公告說是違章建築，限我們3天內搬遷，所
    以我在96年6月29日搬走等語，以及前揭證人甲○○、簡美
    麗等人前開證述及被告辛○○、壬○○提出之淨空搬離同意
    書、切結書、和解協議書、協議書、支票、合建契約書、同
    意書、和解契約書、土地租賃終止契約書等資料（偵(一)卷第
    263 頁、本院卷(一)第148-158 頁、本院卷(二)第183-218 頁）
    ，可證被告辛○○於案發前即多次與坐落24-1地號、24地號
    土地上之建物所有人或使用人 (包含260 號建物）洽商搬遷
    拆除事宜，更於案發前後僱工至現場進行多次拆除事宜，甚
    而於案發後現場堆滿建築廢棄物，自行僱工前往現場清除廢
    棄物等情，足認係24地號、24-1地號土地上之建物拆遷事宜
    均由被告辛○○全部負責，260 號建物當由被告辛○○僱工
    拆除無訛，並無其他人介入案發地點建物拆除搬遷之可能，
    雖被告辛○○一再辯稱係因遭環保局開立勸導單甫僱工前往
    清理云云，然依臺北市政府環境保護局98年6 月29日以北市
    環稽字第0983109720 0號函及附件（本院卷(一)第272-273 頁
    ），可證96年7 月12日起至96年10月31日止，該局均未對本
    案24-1地號、24地號土地開立任何勸導單，直至96年11月30
    日方以函文郵寄前開土地地主勸請清理，亦非郵寄予被告辛○○，而被告辛○○所提出之勸導單開立時間為96年12月17
    日（偵(二)卷第140 頁），此與被告辛○○於96年10月2 日、
    5 日聘請子○○等人到場清理廢棄物一節均無關連，足證被
    告辛○○乃本於受地主委託處理拆遷事宜，故於拆除後自行
    僱工至現場清理廢棄物無訛。復衡之被告辛○○供承：受壬○○等地主委託與癸○○夫妻洽談時，願意給付700 多萬元
    和解金，但癸○○堅持要3 千5 百萬元，後來又加至4 千5
    百萬元，甚至遞增至1 億4 千萬元等語，可證因告訴人癸○○一再拒絕被告辛○○所提出之和解金額，甚至要求高於其
    他建物所有人之賠償金額數十倍，亦明顯與市價顯不相當之
    和解金，以致被告辛○○無法以洽商和解之方式和平解決26
    0 號建物之搬遷拆除事宜，為達其獲取拆除以及買賣土地佣
    金之目的，已見前述，被告辛○○當有毀壞260 號建物之動
    機。至被告辛○○一再辯稱：96年7 月12日過失毀損260 號
    建物之圍牆後，有委請鄭錦鳳之堂弟鄭淼肚回復原狀，甚至
    砌高圍牆高度至1.8 公尺，另有委任胡聖鑫、子○○介入處
    理云云，然依前開證人所述只有在96年4 月、5 月階段曾見
    過胡聖鑫到場進行斡旋，以及96年10月2 日、5 日子○○曾
    到場清理廢棄物之實，而其等均係被告辛○○聘僱到場者，
    自無可能逾越被告辛○○之授權範圍，未經被告辛○○指示
    或授權即任意拆除260 號建物之理，再者，縱有被告辛○○
    曾委請鄭淼肚回復260 號建物圍牆之情，此固經證人鄭錦鳳
    、鄭淼肚證述明確，但因被告辛○○持續與證人癸○○洽商
    中，遲至96 年8月1 日因無協商可能，決定僱工違法拆除，
    亦非無從理解與推斷，因此，被告辛○○此部分辯解除無證
    據證明外亦與常情顯然有違，不足採信。
  (十)輔以證人癸○○所提出96年7 月12日、96年8 月1 日、96年
    8 月3 日在現場照片，可知在現場執行拆除之怪手外觀均係
    同一，而證人癸○○亦一再指稱96年8 月1 日到場時怪手仍
    在場，與96年7 月12日、96年8 月3 日駕駛怪手執行拆除之
    司機庚○○係屬同一人，雖證人庚○○、劉頂立均證稱僅曾
    於96年7 月12日、96年8 月3 日到場執行拆除，未於96 年8
    月1 日到場拆除260 號建物，亦未於96年8 月3 日拆除260
    號建物殘存除房屋頂云云，然此部分業經證人癸○○指訴歷
    歷，另徵之96年8 月3 日證人庚○○亦有駕駛怪手拆除260
    號建物殘存之廚房部分屋頂及牆壁，此經證人癸○○、乙○○指證綦詳，並有現場照片1 幀在卷可稽（他字第2926號卷
    第30頁），益證260 號建物應係庚○○拆除無誤，否則何需
    於96年8 月3 日繼續進行拆除260 號建物之殘存廚房及牆壁
    ，是以，證人庚○○、劉頂立關於此部分之證述顯係迴護被
    告辛○○所為與事實相違之證述均不可採，而庚○○係由辛○○、劉頂立輾轉聘僱者，其所負責拆除之範圍亦係經辛○○指示，由劉頂立在場監督及維持現場秩序，已見前述，則
    被告辛○○聘僱不知情之證人庚○○、劉頂立於96年8 月1
    日上午11時許毀壞260 號建物之主要結構一情，應堪認定。
  (十一)第查，證人癸○○於警偵訊及本院審理時均一再證稱：96年
    8 月3 日早上10點多到下午4 時許至後港派出所報案止，均
    在現場觀看，我親眼看到怪手司機庚○○用怪手鏟我家的廚
    房，當天下午3 點多我親眼看到怪手司機庚○○把266 巷1
    號的房子全部剷平，我看照片發現當時3 號和5 號的房子已
    經不在了等語明確，又觀之266 巷1 號建物（照片樹後方建
    物）於96年8 月1 日260 號建物遭拆除時仍然存在，此有現
    場照片可稽（他字第2926號卷第31頁），證人即266 巷1號
    建物共有人之一丙○○於警詢時亦證稱：96年8 月3 日下午
    3 時許經親友通知到現場，看見怪手司機庚○○操作怪手機
    器，將現場廢棄石瓦鐵皮等雜物清理運走，我到場時266 巷
    1 號建物已經倒地毀損了，其中3 面牆屬於266 巷1 號建物
    之牆壁，另一面牆係266 巷3 號建物之共同壁，共同壁遭拆
    除亦有3 面牆可以支撐屋頂、磚瓦，但到現場時房屋已經被
    拆除倒下剷平等語明確，並有現場照片、GOOGLE現場空拍照
    片、檢察事務官現場勘驗筆錄及照片可資佐證（偵(一)卷第10
    6-115 、144-150 頁、偵(二)第261- 281頁），堪認證人癸○○、丙○○前開證述核與事實相符。
  (十二)此外，266 巷1 號建物於96年4 月29日遭被告辛○○僱工挖
    取廚房上方屋頂及部分牆壁，然該建物之客廳、房間等主要
    結構部分均未受損，已見前述，雖96年5 月12日廚房部分之
    牆壁遭人推倒（此部分未據公訴人提起公訴），但其餘客廳
    、房間等主要結構依然未受損，此有現場照片可憑（偵(二)第
    232-234 頁），而證人庚○○、劉頂立均證稱96年8 月3 日
    到場執行拆除被告辛○○所指示之266 巷3 號、7 號建物，
    而266 巷1 號建物之閣樓部分及大門出入口部分與266 巷3
    號建物有共同壁，業據證人甲○○證述無訛並有現場圖在卷
    可參（本院卷(二)第169 頁），被告辛○○亦明知前情，若指
    示工人拆除時當應注意避免拆除共同壁以免危及266 巷1 號
    建物之之結構，又縱證人庚○○、劉頂立仍將與266 巷3 號
    之共同壁拆除，因266 巷1 號建物左側廚房牆壁受損，以致
    於右側共同壁與左側廚房牆壁遭拆除後，建物前方結構有所
    危及，但建物後方仍有交錯之兩面牆壁足供支撐，應無可能
    全然因共同壁遭拆除而建物全部倒下，而由266 巷1 號建物
    於96年8 月3 日全部倒下，且倒下建物之磚瓦等建築廢棄物
    均係屬體積較細小、碎裂之磚瓦、牆壁、破裂鐵皮廢棄物，
    而非建物牆壁因無法支撐而頹圮所呈現大面積之斷垣殘壁象
    有別，可徵266 巷1 號建物確係證人庚○○以怪手拆毀，而
    非因拆除266 巷3 號共同壁，以致266 巷1 號建物牆壁、樑
    柱無力支撐而倒下，因此，被告辛○○辯稱未指示證人庚○○、劉頂立拆除266 巷1 號建物顯非屬事實，毫無足採。
  (十三)雖被告辛○○一再辯稱於260 號、266 巷1 號建物遭拆除時
    未在場云云，然查被告辛○○業已僱工並於拆除前告知工人
    拆除之範圍，縱未自己親自執行拆除工作，亦以由聘僱不知
    情之工人作為自己手足進行毀壞建築物之實，是以，被告辛○○此部分抗辯同不可採。綜上各節相互對照，並參酌臺北
    市士林地政事務所98年6月24日北市地二字第098731075900
    號函及附件（本院卷(一)第252-261頁），可證被告辛○○確
    有僱用不知情之工人先後於附表1 所示時間毀壞附表1 所示
    建築物等情應堪認定，被告辛○○一再以前詞置辯均無足採
    信，無法作為有利被告辛○○之推論，從而，本件事證已臻
    明確，被告辛○○之犯行已堪認定，應依法論科。
三、論罪科刑
  (一)按刑法第353 條第1 項犯罪之成立，須以對於建築物之物質
    上加以破壞，致其效用之全部或一部喪失者為要件；又必須
    毀壞建築物之重要部分，足致該建築物之全部或一部失其效
    用，始能成立，若僅毀損其附屬之門窗等物，而該建築物尚
    可照舊居住使用者，祇能依同法第三百五十四條毀損他人之
    物論處（最高法院27年上字第2618號、30年上字第463 號、
    46年臺上字第1497號判例要旨參照）。查被告辛○○於96年
    4 月29日僅拆除266 巷1 號建物廚房屋頂及部分牆壁（約寬
    66公分），考之該建物內含客廳、房間、閣樓、衛浴廁所、
    廚房等結構，僅毀壞其中廚房部分屋頂，尚難認該建物之效
    用及功能全部或一部喪失而達毀壞建築物既遂之程度，應僅
    達未遂之程度，是以，被告辛○○就附表1 編號1 之犯行係
    犯刑法第353 條第3 項、第1 項之毀壞他人建築物未遂罪；
    就附表1 編號2 、3 所示犯行則均犯同法353 條第1 項之毀
    壞他人建築物既遂罪，而其指示不知情之拆除工人、證人庚○○、劉頂立等人執行拆除工作，均屬間接正犯。又其於96
    年4 月29日著手於毀壞266 巷1 號建物屋頂及部分牆壁，因
    故未得逞，應論以未遂犯並依刑法第25條第2 項減輕其刑。
    另其所犯前開3 罪，犯罪時間相距數月至數日，侵害不同法
    益，應係基於分別犯意而為之，應予分論併罰。
  (二)爰審酌被告辛○○並無任何前科紀錄，此有臺灣高等法院被
    告前案紀錄表及臺灣士林地方法院檢察署刑案資料查註紀錄
    表各1 件在卷可按，素行尚可，復考量其受地主委託處理24
    -1地號、24地號土地上之建物搬遷拆除事宜，竟因與260 號
    、266 巷1 號建物所有人洽商未果，為牟取拆遷費用及土地
    買賣之佣金，竟未經260 號、266 巷1 號建物所有人或使用
    人之同意，即僱工違法毀壞建築物，致令不堪使用，犯罪手
    法惡劣，且犯後一再矯詞卸責，毫無悔意，兼衡被告辛○○
    毀壞建築物之手法固有不當，但260 號建物所有人癸○○、
    傅台生繼承其母傅李祥雲對於24-1地號之建物基地位置不定
    期租賃權，但其等未真正居住使用前開建物，甚至花費百萬
    元重新裝潢出租他人獲取租金利益，實有戕害國家法律保護
    弱勢承租人之美意，迨至被告辛○○受地主委託洽商時，甚
    而索討相當於土地全部公告地價之高額和解金1 億4 千萬元
    ，顯非合理，266 巷1 號建物共有人戊○○等人已多年未繳
    納任何地租，亦未真正居住使用前開建物，藉故擁有不定期
    租賃權，地主尚未依法終止不定期租賃關係，恣意不願與地
    主洽商謀求雙贏結果，以致被告辛○○出此下策，暨斟之被
    告辛○○之智識程度、犯罪動機、所生危害、所得利益等一
    切情狀，本院考量上情，認應分別量處如主文所示之刑，並
    定應執行刑，以資懲儆。
參、被告辛○○不另為無罪部分
一、公訴意旨略以：被告辛○○基於毀壞建築物之犯意，於96年
    8 月3 日毀壞260 號建物之廚房屋頂及牆壁，因而，認被告
    辛○○涉犯刑法第353 條第1 項罪嫌。
二、按刑法第353 條第1 項所稱毀壞他人建築物者，係指毀壞建
    築物之重要部分而言，又毀壞建築物不以夷為平地為必要，
    苟因毀壞行為而致建築物全部或一部之效力已喪失者，即為
    本罪之既遂 (最高法院84年度台上字第2141號判決要旨參照
    )。 查260 號建物之客廳、房間、多數牆壁、屋頂等主要結
    構及重要部分於96年8 月1 日業經被告辛○○毀壞無訛，而
    達既遂之程度，已見前述，殘存之部分廚房屋頂及牆壁雖經
    被告辛○○於96年8 月3 日再度僱請證人庚○○拆除，然該
    殘存之部分廚房屋頂及牆壁已不具建築物應有之效用及功能
    ，無從視為建築物，且此部分之拆除行為應屬於96年8 月1
    日毀壞260 號建築物後之清理工作，而不能再以刑法第353
    條第1 項之規定重複評價，然因公訴人認被告辛○○此部分
    犯行與附表1 編號3 所示之毀壞266 巷1 號建物之犯行係基
    於同一犯意接續為之，具有實質上一罪關係，故不另就此部
    分犯刑為被告辛○○無罪之諭知。
肆、被告壬○○無罪部分
一、按犯罪事實應依證據認定之，無證據不得認定其犯罪事實；
    不能證明被告犯罪者，應諭知無罪之判決，刑事訴訟法第15
    4 條第2 項、第301 條第1 項分別定有明文。又按刑事訴訟
    法第161 條第1 項規定檢察官就被告犯罪事實，應負舉證責
    任，並指出證明之方法。對於其所訴之被告犯罪事實，應負
    提出證據及說服之實質舉證責任，倘所提出之證據，不足為
    被告有罪之積極證明，或其闡明之證明方法，無從說服法官
    以形成被告有罪之心證，基於無罪推定之原則，自應為被告
    無罪判決之諭知。而所謂認定犯罪事實之證據，係指足以認
    定被告確有犯罪行為之積極證據而言，如未發現相當證據，
    或證據不足以證明，自不能以推測或擬制之方法，以為裁判
    基礎（最高法院40年臺上字第86號判例要旨參照）。另認定
    犯罪事實所憑之證據，雖不以直接證據為限，間接證據亦包
    括在內；然而無論直接或間接證據，其為訴訟上之證明，須
    於通常一般之人均不致有所懷疑，而得確信其為真實之程度
    者，始得據為有罪之認定，倘其證明尚未達到此一程度，而
    有合理之懷疑存在時，事實審法院復已就其心證上理由予以
    闡述，敘明其如何無從為有罪之確信，因而為無罪之判決，
    尚不得任意指為違法（最高法院76年臺上字第4986號判例要
    旨參照）。
二、公訴意旨略以：被告壬○○與被告辛○○基於毀壞建築物之
    犯意聯絡與行為分擔，由被告辛○○於起訴書附表所示時間
    僱工毀壞附表所示建築物，因而，認被告壬○○涉犯刑法第
    353條第1項罪嫌。
三、公訴人認被告壬○○涉犯毀壞建築物犯行，無非以證人即告
    訴人癸○○、丁○○、戊○○、丙○○、共同被告辛○○、
    證人鄭錦鳳、甲○○、庚○○、劉頂立、子○○等人於警偵
    訊之證述以及96年3 月28日公告、現場照片、96年4 月14日
    蘋果日報等證據資料為其主要論據，然訊據被告壬○○固坦
    承委任被告辛○○處理24-1地號土地上建物搬遷拆除事宜，
    惟否認有何毀壞建築物之犯行，堅稱：委任被告辛○○時有
    協議、註明不得有任何民事或刑事之違法行為，更未指示被
    告辛○○或其他拆除工人至現場執行拆除工作，未到場指揮
    、監督等語。
四、經查：
  (一)被告壬○○與辛○○95年12月30日簽立委任契約書後，迭於
    96年2月6日被告辛○○出具予被告壬○○之切結書載明「茲
    本人辛○○承受壬○○委託臺北市○○區○○路4段262地號
    土地佔有人排除占有物事宜，絕對不能違法。若有違法，與
    壬○○無涉... 」等語；又於96年3月12日簽立同意書，上
    有註明「辛○○先生處理此地號（即24-1地號）土地地上物
    ，不得有違法行為，若有刑事與民事等違法行為，一概與壬○○無關，恐說無憑，特例此書為證」等文字，2人於96 年
    3月22日再次簽立同意書亦有註明「辛○○君處理此地上物
    ，不得有違法行為，若有刑事與民事等違法行為，一概與壬○○、鄭錦鳳無關」，2人於96年4月14日簽立之授權書亦有
    前開事項之批註，此有同意書、切結書、授權書在卷可按（
    本院審訴卷第71-73 頁、本院卷(一)第58-61 頁、本院卷(二)第
    18 6、187 頁），而質之證人即被告辛○○亦證稱：被告壬○○於委任之初即表明被告辛○○於處理24-1地號土地上建
    物搬遷拆除事宜時不得有任何民事或刑事之違法行為等語相
    符，足徵被告壬○○於委託被告辛○○之初，即有合意需在
    合法程序下完成受託事宜無訛。
  (二)被告辛○○固有前開毀壞260 號建物、266 巷1 號建物之違
    法行為，已見前述，然被告辛○○僱工毀壞前開建物時，並
    未事先告知被告壬○○，亦非基於被告壬○○授意為之，此
    業經證人辛○○、庚○○、劉頂立、子○○等人證述無訛，
    該等證人均證稱未曾與被告壬○○謀面，進行建築物拆除或
    清理時，亦未見被告壬○○到場指揮或監督，因此，尚難以
    被告辛○○自行聘僱證人庚○○、劉頂立等拆除工人毀壞坐
    落24 -1 地號土地上之前開建物，即遽認被告壬○○與辛○○間有任何毀壞建築物之犯意聯絡與行為分擔。
  (三)被告壬○○供稱其僅於被告辛○○與建物所有人或使用人達
    成和解後，欲請領款項時，始由被告辛○○檢附相關之切結
    書、土地租賃終止契約書、土地終止租賃合約書、建物拆除
    委託書、和解協議書等和解資料（本院審訴卷第74-79 頁、
    本院卷(二)第189 頁）向金陵建設公司負責人翁登財請款之際
    ，翁登財會送交前開資料供被告壬○○過目確認，始簽發支
    票予被告辛○○請領，其亦從未委託胡聖鑫或被告辛○○以
    外之人士處理本案等語，核與證人辛○○證述被告壬○○從
    未授意要強制非法拆除地上物，亦僅有達成和解者，需向其
    報告請款給付完畢後才進行合法之拆除事宜等語相符，可證
    被告辛○○僅向被告壬○○或金陵建設公司負責人報告達成
    和解及合法拆遷部分，並未包含未達成和解之260 號、266
    巷1 號建物部分，因此，被告壬○○亦無從事先知悉，甚至
    授意被告辛○○違法毀壞前開建築物之情。
  (四)雖證人癸○○、乙○○、丙○○、簡美麗等人證稱是地主壬○○委託被告辛○○拆除云云，其等主要依據無非因被告壬○○係24-1地號土地之共有人之一，另被告辛○○與其等洽
    商和解時或出具被告壬○○之委託書或表明受被告壬○○之
    委託或經由證人癸○○告知與地主壬○○等人有土地租賃糾
    紛，然被告壬○○確有委託被告辛○○處理24-1地號土地上
    建物搬遷拆除事宜，但尚難憑此遽認被告壬○○有授意被告
    辛○○違法毀壞260 號、266 巷1 號建物。再者，96年3 月
    28日之公告上僅載明「地主」，此有該公告在卷可按（他字
    卷第2926號卷第22頁），並無任何人親眼目睹或聽聞係被告
    壬○○本人前往張貼，考之當時適逢被告辛○○與多名建物
    所有人或使用人洽談搬遷拆除事宜，尚未與260號、266巷1
    號建物所有人達成和解之際，始致建物所有人或使用人臆測
    係被告壬○○授意者，此外，被告壬○○從未至24-1地號現
    場過更無聘僱工人進行拆除或指示拆除範圍之情，同據證人
    癸○○、辛○○、庚○○、劉頂立等人證述無訛，因此，均
    難憑此推論被告壬○○有授意「強制收回」即毀壞建築物之
    情。
  (五)被告壬○○與翔馨建設公司所簽立之合建契約書第7 條固約
    定被告壬○○等地主應於96年4 月30日前將24-1地號土地房
    屋及一切搭建物騰空併同土地點交予翔馨公司，如未能如期
    拆除者，依合建契約第7 條第6 款約定被告壬○○等地主需
    負擔翔馨公司履約保證金之利息及衍生費用等，但並無其他
    積極證據證明被告壬○○有因此而與被告辛○○有毀壞260
    號、266 巷1 號建物之犯意聯絡。
  (六)綜上所述，公訴人所指被告壬○○涉犯毀壞建築物之犯行，
    經本院證據調查結果，尚難證明，此外，復查無其他積極事
    證足資證明被告壬○○有何前揭公訴意旨所指之犯行，依照
    前揭之說明，自應為被告壬○○無罪之諭知。
據上論斷，應依刑事訴訟法第299 條第1 項前段、第301 條，刑
法第353 條第1 項、第3 項、第25條第2 項、第51條第5 款，判
決如主文。
本案經檢察官簡志龍到庭執行職務。
中    華    民    國    98    年    8     月    19    日
                  刑事第三庭審判長法  官  杜惠錦
                                  法  官  陳美彤
                                  法  官  黃欣怡
以上正本證明與原本無異。
如不服本判決，應於收受送達後10日內向本院提出上訴書狀，其
未敘述上訴之理由者並得於提起上訴後20日內向本院補提理由書
（均須按他造當事人之人數附繕本）。
                                  書記官  陳慧玲
中    華    民    國    98    年    8     月    21    日
附錄本案論罪科刑法條全文：
中華民國刑法第353條
毀壞他人建築物、礦坑、船艦或致令不堪用者，處6 月以上5 年
以下有期徒刑。
因而致人於死者，處無期徒刑或7 年以上有期徒刑，致重傷者，
處3 年以上10年以下有期徒刑。
第 1 項之未遂犯罰之。
附表1 ：被告辛○○之犯行
┌─┬───────┬──────┬─────────┬──────┬──────┐
│  │行   為     人│犯罪時間    │毀壞之建築物      │  所犯罪名  │主       刑 │
├─┼───────┼──────┼─────────┼──────┼──────┤
│1 │辛○○聘雇不知│96年4 月29日│臺北市○○區○○路│刑法第353 條│有期徒刑伍月│
│  │情之姓名年籍不│上午        │4 段266 巷1 號房屋│第3 項、第1 │            │
│  │詳之拆除工人  │            │之廚房部分屋頂及牆│項之毀壞他人│            │
│  │              │            │壁                │建築物未遂罪│            │
├─┼───────┼──────┼─────────┼──────┼──────┤
│2 │辛○○聘雇不知│96年8 月1 日│同路段260號1樓房屋│刑法第353 條│有期徒刑壹年│
│  │情之庚○○、劉│上午11時許  │                  │第1 項之毀壞│            │
│  │頂立          │            │                  │他人建築物罪│            │
├─┼───────┼──────┼─────────┼──────┼──────┤
│  │辛○○聘雇不知│96年8 月3 日│同路段266巷1號房屋│刑法第353 條│有期徒刑拾月│
│3 │情之庚○○、劉│下午3時許   │                  │第1 項之毀壞│            │
│  │頂立          │            │                  │他人建築物罪│            │
└─┴───────┴──────┴─────────┴──────┴──────┘
附表2：遭毀壞之建築物明細
┌─┬──────────┬────────┬───────────┬─────────┐
│  │   房 屋   門   牌  │房  屋 共 有 人 │坐  落  土  地  位  置│土  地  共  有  人│
├─┼──────────┼────────┼───────────┼─────────┤
│  │臺北市○○區○○路  │癸○○、傅台生  │臺北市○○區○○段1 小│壬○○、鄭錦鳳、鄭│
│1 │4 段260 號          │                │段24-1地號            │淳陽、鄭詩璇、鄭俊│
│  │                    │                │                      │鋒、鄭俊樺等6人   │
├─┼──────────┼────────┼───────────┼─────────┤
│  │臺北市○○區○○路  │戊○○、丁○○、│同上                  │同上              │
│2 │4 段266 巷1號       │丙○○（實際使用├───────────┼─────────┤
│  │                    │人甲○○）      │臺北市○○區○○段1 小│裴蔡娟、陳蔡麗、陳│
│  │                    │                │段24地號              │地煙、張銳宗、陳忠│
│  │                    │                │                      │棋等人            │
└─┴──────────┴────────┴───────────┴─────────┘
附表3：坐落在臺北市○○區○○段1小段24-1地號土地上之建物
┌─┬──────────┬─────────┬───────────┐
│  │建物門牌號碼        │共有人或實際使用人│ 備                註 │
├─┼──────────┼─────────┼───────────┤
│1 │臺北市○○區○○路4 │ 上立汽車行       │由壬○○出租上立汽車  │
│  │段258號             │                  │行使用，已和解協議還地│
│  │                    │                  │並同意拆除建物。      │
├─┼──────────┼─────────┼───────────┤
│2 │同段260號           │傅李祥雲之繼承人傅│本案建物              │
│  │                    │菊英、傅台生      │                      │
├─┼──────────┼─────────┼───────────┤
│3 │同段266巷1號        │戊○○、丁○○、  │一部份建物坐落於鄰地同│
│  │                    │丙○○（實際使用  │段24地號土地上。      │
│  │                    │人甲○○）        │本案建物。            │
├─┼──────────┼─────────┼───────────┤
│4 │同段266巷3號        │黃李月勤、李春煙、│已和解協議還地並同意拆│
│  │                    │李春成等李陳免之繼│除建物。              │
│  │                    │承人              │                      │
├─┼──────────┼─────────┼───────────┤
│5 │同段266巷7號        │許合之繼承人許宗城│同上                  │
├─┼──────────┼─────────┼───────────┤
│6 │同段262號           │陳紹之繼承人陳柏穎│同上                  │
│  │檳榔攤（無門牌）    │等人              │                      │
└─┴──────────┴─────────┴───────────┘


司法院資訊處製作；財團法人民間司法改革基金會備份。
